【裁判字號】    92,簡上,67
【裁判日期】    921030
【裁判案由】    傷害
【裁判全文】
臺灣新竹地方法院刑事判決                          九十二年度簡上字第六七號
    上  訴  人  丙○○
    即  被  告
右上訴人因被告傷害案件，不服本院竹北簡易庭九十二年度竹北簡字第一一三號，中
華民國九十二年六月二十三日第一審簡易判決（聲請簡易判決處刑案號：臺灣新竹地
方法院檢察署九十二年度偵字第二一七五號），提起上訴，本院管轄第二審之合議庭
判決如左：
    主  文
上訴駁回。
    事  實
一、丙○○與甲○○為夫妻關係，彼此感情不睦，丙○○因見甲○○與其他男性友人
    在一起，竟基於傷害之概括犯意，先於民國九十一年十月十七日二十一時許，在
    桃園縣龍潭鄉○○路○段五六五號，徒手毆打甲○○，使甲○○受有左顏面瘀傷
    三×一．五公分之傷害，復於同年月十八日二十時十分許，在新竹縣關西鎮○○
    里○○街一巷十三號住處，徒手毆打甲○○，使甲○○受有頭皮撕裂傷一．五公
    分、左膝及右大腿挫傷、左手腕瘀青等傷害。
二、案經甲○○訴由新竹縣警察局移送臺灣新竹地方法院檢察署檢察官聲請簡易判決
    處刑。
    理  由
一、訊據被告丙○○固坦承有於九十一年十月十七日在桃園縣龍潭鄉○○路○段五六
    五號，及於同年月十八日在新竹縣關西鎮○○里○○街一巷十三號住處，徒手毆
    打甲○○之事實，惟矢口否認有何傷害犯行，辯稱略以：「我們兩次都是互毆，
    不是只有我打他，而且事發時間第一次應該是十八日深夜一點，第二次是晚上十
    點，又我認為驗傷單和本案無關」云云。
二、惟查，右開事實，業據告訴人甲○○指述明確，核與證人即被告之鄰居朱煥漳及
    被告之女梁君汝證述大致相符，並有壢新醫院九十一年十月十七日甲種診斷證明
    書、及敏盛綜合醫院龍潭分院九十一年十月十八日甲字第○五三號診斷證明書各
    乙份附卷可稽（偵卷第十頁、第十一頁），參以被告自承：「我承認我有打他，
    但我們是互毆，因他在桃園龍潭賣檳榔，我去找他，發現他和男友在一起，我很
    生氣就拉他下車，他還手說要我別管，我就打過去，那個男的也過來打我，在家
    裡的情形是他回來家裡說要拿東西，又把錢拿走，兩人就先發生口角，我先打他
    ，他也拿東西打我，我應該是摔他一巴掌，因為當時很生氣」等語（偵卷第四頁
    、本院卷第二二頁、第二五頁），可知被告確實有動手毆打告訴人，而告訴人所
    受之傷害大致為左顏面瘀傷、頭皮撕裂傷、左膝及右大腿挫傷、左手腕瘀青等傷
    害，均與被告供承之拉扯、摔巴掌及徒手毆打等傷害情節甚為相合，足認被告空
    言否認診斷證明書與本案並無相關性，顯係卸責之詞，而不可採，另被告供述係
    與告訴人互毆乙節，縱屬真實，亦不能解免被告傷害之責任，附此敘明。綜上，
    本件事證明確，被告傷害犯行，足以認定，應依法論科。
三、核被告梁成所為，係犯刑法第二百七十七條第一項普通傷害罪。原審以被告犯罪
    事證明確，審酌被告就本案發生之過失程度、告訴人所受傷害程度、被告並未與
    告訴人達成民事和解及事後坦承犯行等一切情狀，適用刑法第二百七十七條第一
    項、第四十一條第一項前段，罰金罰鍰提高標準條例第一條前段、第二條，量處
    被告有期徒刑參月，如易科罰金，以三百元折算一日，經核其認事用法，俱無違
    誤，量刑亦稱允洽。被告上訴意旨略以：我與告訴人二人是互毆，且量刑過重，
    我無力負擔罰金之繳納，請求撤銷原判決云云，並無理由，上訴人之上訴應予駁
    回。
四、據上論斷，應依刑事訴訟法第四百五十五條之一第一項、第三項、第三百六十八
    條，判決如主文。
本案經檢察官乙○○到庭執行職務。
中      華      民      國    九十二    年      十      月     三十     日
                              臺灣新竹地方法院刑事第二庭
                                  審判長法  官   王銘勇
                                        法  官   遲中慧
                                        法  官   楊數盈
不得上訴。
右正本證明與原本無異。
                                        書記官   沈藝珠
中      華      民      國    九十二    年      十      月     三十     日
附錄本案論罪科刑法條：
刑法第二百七十七條
傷害人之身體或健康者，處三年以下有期徒刑、拘役或一千元以下罰金。
犯前項之罪因而致人於死者，處無期徒刑或七年以上有期徒刑；致重傷者，處三年以
上十年以下有期徒刑。


司法院資訊處製作；財團法人民間司法改革基金會備份。
